【裁判字號】    97,易,1826
【裁判日期】    971126
【裁判案由】    竊盜等
【裁判全文】
臺灣彰化地方法院刑事判決              97年度易字第1826號
公  訴  人  臺灣彰化地方法院檢察署檢察官
被      告  甲○○
                    號
上列被告因竊盜等案件，經檢察官提起公訴（97年度偵字第7738
號），本院判決如下：
    主  文
甲○○未經許可，於公共場所攜帶刀械，處有期徒刑參月，扣案
之扁鑽壹支沒收；又攜帶兇器竊盜，處有期徒刑柒月，扣案之自
製T字萬能鑰匙壹支及自製萬能鑰匙貳支均沒收；又行使變造車
牌，足以生損害於公眾及他人，處有期徒刑參月。應執行有期徒
刑拾月，扣案之扁鑽壹支、自製T字萬能鑰匙壹支及自製萬能鑰
匙貳支均沒收。
    事  實
一、甲○○於民國77年間某日，在臺北縣板橋市某處鐵工廠，以
    砂輪機磨製鐵條之方式，製造屬槍砲彈藥刀械管制條例管制
    之扁鑽1支後，即未經許可無故持有之（製造部分已罹於追
    訴權時效），且未經許可，於97年8月20日下午騎乘機車攜
    帶該支扁鑽行經道路之公共場所。其復意圖為自己不法之所
    有，於97年8月8日20時許，攜帶其所有客觀上足以對人之生
    命、身體、安全構成威脅可供兇器使用之自製T字萬能鑰匙1
    支及自製萬能鎖匙2支，竊取停放在彰化縣埔心鄉○○村○
    ○路289號太平國小前乙○○所有未上龍頭鎖之車牌號碼GAF
    -337號重型機車，惟因甲○○無法以上開工具發動機車，遂
    將該機車推行至埔心鄉○○路○段179巷口，以機車鑰匙遺失
    為由，委請不知情之鎖匠董銘新打造鑰匙1支以供其騎駛之
    用。甲○○為躲避查緝，另基於變造車牌供行使之犯意，於
    97年8月10日10時許，在彰化縣埔心鄉○○村○○○段420號
    住處，以黑色膠帶黏貼在前揭竊得機車車牌上，再以黑色油
    漆修飾之方式，將上開車牌號碼「GAF-337」號機車車牌變
    造為「GAF-887」號，並騎乘使用該懸掛GAF-887號變造車牌
    之機車，而行使該變造車牌，足以生損害於GAF-88 7號車牌
    之使用人及監理機關對於車輛牌照管理之正確性。嗣於97年
    8月20日下午3時許，其騎乘上開懸掛GAF-887號變造車牌之
    機車行經彰化縣埔心鄉○○村○○○路與瓦平橋口時，為巡
    邏員警發覺有異攔檢查獲（機車已發還乙○○），並在該機
    車置物箱內扣得甲○○所有之扁鑽1支、自製T字萬能鑰匙1
    支及自製萬能鎖匙2支，而悉上情。
二、案經彰化縣警察局溪湖分局報告臺灣彰化地方法院檢察署檢
    察官偵查起訴。
    理  由
一、按除簡式審判程序、簡易程序及第376條第1款、第2款所列
    之罪之案件外，第一審應行合議審判，刑事訴訟法第284條
    之1定有明文，本件被告甲○○所犯各罪分屬刑事訴訟法第
    376條第1款、第2款所列之罪，爰依法行獨任審判。又本件
    有關以下所引用被告以外之人於審判外之言詞或書面陳述，
    而不符合刑事訴訟法第159條之1至第159條之4規定者，公訴
    人及被告均未爭執證據能力，且經本院於審理時當庭直接提
    示而為合法之調查，公訴人、被告均未於言詞辯論終結前聲
    明異議，本院審酌前開證據作成或取得之狀況，並無非法或
    不當取證之情事，且亦無顯不可信之情況，故認為適當而均
    得以作為證據，是後述所引用證據依刑事訴訟法第159條之5
    規定，均具有證據能力，合先敘明。
二、訊據被告甲○○對於上開犯罪事實坦承不諱，且經證人即被
    害人乙○○、證人董銘新證述明確，並有彰化縣警察局車輛
    尋獲電腦輸入單1紙、贓物認領保管單1紙及查獲照片9張在
    卷可稽查，又扣案之扁鑽1支，送請彰化縣警察局鑑定結果
    ，認全長約17.5公分，刀刃長約8公分（其材質為鐵製品、
    刀刃為三角型，刀刃雙面開鋒，末端呈圓圈、十字形或其他
    可握之形狀，均認屬之），符合槍砲彈藥刀械管制條例所列
    管刀械之要件等情，此有該局97年8月27日彰警保字第09700
    47028號函在卷足資佐證，復有照片1張在卷可參，足徵被告
    之任意性自白與事實相符，堪以採信。本件事證明確，被告
    犯行堪以認定，應予依法論科。
三、按未經許可持有刀械，其持有之繼續，為行為之繼續，亦即
    一經持有刀械，罪已成立，但其完結須繼續至持有行為終了
    時為止。其間法律縱有變更，然其行為既繼續實施至新法施
    行以後，即與犯罪後法律有變更之情形不同，亦不生新舊法
    比較適用之問題（最高法院95年度臺上字第2250號判決參照
    ）。查本案被告於77年間製造扣案之管制刀械即扁鑽1支而
    持有後，其持有行為繼續至97年8月20日始被查獲，其間雖
    歷經槍砲彈藥刀械管制條例數次修正及刑法修正，揆諸前揭
    說明，仍應適用修正後之槍砲彈藥刀械管制條例及刑法規定
    論處，而無新舊法比較適用之問題，且亦無從適用中華民國
    96年罪犯減刑條例，合先敘明。次按刑法第321條第1項第3
    款之攜帶兇器竊盜罪，係以行為人攜帶兇器竊盜為其加重條
    件，此所謂兇器，其種類並無限制，凡客觀上足對人之生命
    、身體、安全構成威脅，具有危險性之兇器均屬之，且祇須
    行竊時攜帶此種具有危險性之兇器為已足，並不以攜帶之初
    有行兇之意圖為必要（最高法院79年臺上字第5253號判例要
    旨參照）。經查，被告行竊時，確有攜帶自製T字萬能鑰匙1
    支及自製萬能鎖匙2支，且試圖用以發動機車等情，已據被
    告供承在卷，該等自製T字萬能鑰匙1支及自製萬能鎖匙2支
    均係金屬材質，質地堅硬，頂端均屬尖銳，業據本院調取該
    等扣案物品勘驗屬實，堪認該自製T字萬能鑰匙1支及自製萬
    能鎖匙2支，客觀上足以對於人之生命、身體、安全構成威
    脅而具有危險性，自屬兇器無誤。再按竊盜罪既遂與未遂之
    區別，應以所竊之物已否移入自己權力支配下為標準，若已
    將他人財物移歸自己所持，即應成立竊盜既遂罪，最高法院
    著有17年上字第509號判例可資參照。本案被告既供稱其將
    所竊取之上開機車推行至埔心鄉○○路○段179巷口等語在卷
    ，足認該機車已移入於自己實力支配之下，其竊盜行為已達
    既遂程度，至為灼然。另按汽車牌照為公路監理機關所發給
    ，依道路交通安全規則之規定，為行車之許可憑證，應屬刑
    法第212條所列特許證之一種（最高法院63年臺上字第1550
    號判例意旨可資參照）。核被告所為，係犯槍砲彈藥刀械管
    制條例第15條第2款之未經許可，於公共場所攜帶刀械罪、
    刑法第321條第1項第3款攜帶兇器竊盜罪及刑法第216條、第
    212條之行使變造特種文書罪。被告未經許可持有刀械之低
    度行為，為未經許可於公共場所攜帶刀械之高度行為所吸收
    ，不另論罪。再變造特種文書之低度行為，為行使之高度行
    為所吸收，不另論罪。又被告於97年8月20日下午3時許騎乘
    機車攜帶管制刀械而為警查獲乙情，業如前述，堪認其於公
    共場所未經許可而攜帶上開刀械，公訴意旨認應論以同條例
    第14條第3項之持有刀械罪，容有誤會，惟其基本社會事實
    同一，爰依法變更起訴法條。被告所犯上開3罪間，犯意各
    別，行為互殊，應予分論併罰。爰審酌被告未經許可於公共
    場所攜帶危險性極高之扁鑽1支，對社會治安存有潛在之危
    險，且其不思循正當途徑獲取所需，任意竊取他人財物，侵
    害他人權益非微，顯然欠缺法紀觀念及自我控制能力，復圖
    掩飾犯行而有變造車牌之行為，兼衡其所竊得之財物價值、
    犯罪動機、目的、手段及犯後坦承犯行之態度等一切情狀，
    分別量處如主文所示之刑，並定其應執行刑，以示懲儆。扣
    案之扁鑽1支，係屬槍砲彈藥刀械管制條例第4條第1項第3款
    所稱公告查禁之刀械，依據同條例第6條之規定，非經主管
    機關許可不得持有，係屬違禁物，應依刑法第38條第1項第1
    款規定宣告沒收。扣案之自製T字萬能鑰匙壹支及自製萬能
    鑰匙貳支，惟被告所有供其犯罪所用之物，業經被告供明在
    卷，爰依刑法第38條第1項第2款規定宣告沒收。另本件雖尚
    扣得被告所有之機車鑰匙1支，惟因該支鑰匙係被告竊取機
    車得手後才打造，非供竊取機車時所用，亦非屬違禁物，爰
    不另宣告沒收，併此敘明。
據上論斷，應依刑事訴訟法第299條第1項前段、第300條，槍砲
彈藥刀械管制條例第15條第2款，刑法第11條前段、第321條第1
項第3款、第216條、第212條、第51條第5款、第38條第1項第1款
、第2款，刑法施行法第1條之1，判決如主文。
本案經檢察官陳茂榮到庭執行職務。
中    華    民    國    97    年    11    月    26    日
                  刑事第二庭          法  官  尚安雅
以上正本證明與原本無異。
如不服本判決，應於收受判決後10日內向本院提出上訴書狀，並
應敘述具體理由；其未敘述上訴理由者，應於上訴期間屆滿後20
日內向本院補提理由書（均須按他造當事人之人數附繕本「切勿
逕送上級法院」）。
告訴人或被害人對於判決如有不服具備理由請求檢察官上訴者，
其上訴期間之計算係以檢察官收受判決正本之日期為準。
中    華    民    國    97    年    12    月     1    日
                                      書記官  陳文俊
附錄本案論罪科刑法條全文：
槍砲彈藥刀械管制條例第15條
未經許可攜帶刀械而有下列情形之一者，處二年以下有期徒刑：
一、於夜間犯之者。
二、於車站、埠頭、航空站、公共場所或公眾得出入之場所犯之
    者。
三、結夥犯之者。
中華民國刑法第321條
（加重竊盜罪）
犯竊盜罪而有左列情形之一者，處六月以上、五年以下有期徒刑
：
一、於夜間侵入住宅或有人居住之建築物、船艦或隱匿其內而犯
    之者。
二、毀越門扇、牆垣或其他安全設備而犯之者。
三、攜帶兇器而犯之者。
四、結夥三人以上而犯之者。
五、乘火災、水災或其他災害之際而犯之者。
六、在車站或埠頭而犯之者。
前項之未遂犯罰之。
中華民國刑法第216條
（行使偽造變造或登載不實之文書罪）
行使第 210 條至第 215 條之文書者，依偽造、變造文書或登載
不實事項或使登載不實事項之規定處斷。
中華民國刑法第212條
（偽造變造特種文書罪）
偽造、變造護照、旅券、免許證、特許證及關於品行、能力服務
或其他相類之證書、介紹書，足以生損害於公眾或他人者，處1
年以下有期徒刑、拘役或3百元以下罰金。


司法院資訊處製作；財團法人民間司法改革基金會備份。
